【裁判字號】    99,易,730
【裁判日期】    990617
【裁判案由】    傷害等
【裁判全文】
臺灣高雄地方法院刑事判決               99年度易字第730號
公  訴  人  臺灣高雄地方法院檢察署檢察官
被      告  乙○○
被      告  庚○○
上列被告因傷害等案件，經檢察官提起公訴（99年度偵字第301
號），本院判決如下：
    主  文
乙○○犯傷害罪，處有期徒刑貳月，如易科罰金，以新臺幣壹仟
元折算壹日。
庚○○犯侮辱公務員罪，處有期徒刑貳月，如易科罰金，以新臺
幣壹仟元折算壹日。
    事  實
一、乙○○與庚○○於民國98年12月20日0 時30分許，在高雄市
    戊○區○○○路115 號「荳荳卡拉OK店」內與丙○○一同飲
    酒，因乙○○與丙○○互起口角，乙○○竟基於傷害之犯意
    ，接續以徒手毆打及持該店桌上之空酒瓶往丙○○頭部砸落
    之方式，傷害丙○○，致其受有頭皮與臉部多處撕裂傷之傷
    害。嗣高雄市政府警察局戊○分局三多路派出所之員警辛○○、丁○○據報前往處理，準備將丙○○送上在該店門口之
    救護車時，庚○○竟基於妨害公務之犯意，在該店門口之公
    眾場所，當場以「幹你娘臭雞巴」等語，公然侮辱值勤之員
    警辛○○。
二、案經丙○○、辛○○告訴及高雄市政府警察局戊○分局報告
    臺灣高雄地方法院檢察署檢察官偵查起訴。
    理  由
一、按被告以外之人於審判外之陳述，雖不符刑事訴訟法第159
    條之1 至之4 等4 條之規定，而經當事人於審判程序同意作
    為證據，法院審酌該言詞陳述或書面陳述作成時之情況，認
    為適當者，亦得為證據；又當事人、代理人或辯護人於法院
    調查證據時，知有刑事訴訟法第159 條第1 項不得為證據之
    情形，而未於言詞辯論終結前聲明異議者，視為有前項之同
    意，同法第159 條之5 定有明文。本案下列所引用之供述及
    非供述證據，業經本院依法踐行調查證據程序，公訴人、被
    告均不爭執各該證據之證據能力，且迄本院言詞辯論終結前
    未就上開證據之證據能力聲明異議，又查無依法應排除其證
    據能力之情形，是後述所引用證據之證據能力均無疑義，依
    法自有證據能力，均得作為本案證據，先予敘明。
二、訊據被告乙○○對於上開傷害之事實，坦承不諱；而被告庚○○固不爭執高雄市政府警察局戊○分局三多路派出所之員
    警辛○○、丁○○因乙○○之傷害案件，據報前往處理時，
    其確實在場之事實，惟矢口否認有何公然侮罵公務員之行為
    。經查：
  (一)被告乙○○有上揭傷害丙○○之行為，業據被告乙○○坦承
    不諱（見本院易字卷第34頁背面、第38頁），核與被害人即
    證人丙○○於警詢之證述（見偵卷第8 頁至第9 頁背面）相
    符，並有高雄市立民生醫院高市民醫診字第10871 號診斷證
    明書1 紙（見偵卷第22頁）可稽，足認被告乙○○自白與事
    實相符，被告乙○○犯行，洵堪認定，應依法論科。
  (二)被告乙○○對於丙○○為上開之傷害行為後，高雄市政府警
    察局戊○分局三多路派出所之員警辛○○、丁○○據報前往
    處理，準備將丙○○送上在該店門口之救護車時，被告庚○○在該店門口之公眾場所，當場以「幹你娘臭雞巴」等語，
    公然侮辱值勤之員警辛○○之事實，業據證人辛○○於偵查
    中及本院審理時證稱：當天被告庚○○先在「荳荳卡拉OK店
    」屋內辱罵，但因當時屋內尚有丙○○、乙○○、甲○○等
    人，伊無法確定被告庚○○是否辱罵伊，但是到「荳荳卡拉
    OK店」屋外之公眾場所，伊要將丙○○送進救護車時，被告
    庚○○直接面對伊說：這是社會事，社會人自己處理就好，
    警方不要理會等語，並直接對伊辱罵：「幹你娘臭雞巴」等
    語（見本院易字卷第35頁正背面、偵卷第40頁）；證人丁○○於偵查中及本院審理時證稱：當時被告庚○○在「荳荳卡
    拉OK店」屋內即有辱罵，但伊與辛○○基於救助傷患，而未
    計較，但等到救護車來時，被告庚○○說要丙○○先買單才
    能走並阻止伊等救護，伊說要辦被告庚○○妨害公務，被告
    庚○○才讓丙○○到救護車內處理傷口，但被告庚○○隨即
    又在救護車附近面對辛○○辱罵「幹你娘臭雞巴」等語（見
    本院易字卷第36頁正面、偵卷第40頁）明確，足以認定。且
    證人辛○○、丁○○係當時到場執行職務之警員，與被告庚○○本無任何怨隙，又其二人均先後至檢察署及本院具結擔
    保其證述真實，均係在負擔偽證罪之心理壓力下，當無勾串
    設詞攀誣被告庚○○，而自陷偽證風險之可能，且其2 人之
    證述互核一致，是其2 人上開證詞，自堪採信。至被告庚○○雖辯稱：證人甲○○可以證明當時伊並無辱罵辛○○云云
    ，惟證人甲○○於警詢時已證述：被告庚○○有於上揭時地
    辱罵辛○○之行為等語明確（見偵卷第10頁至第11頁），雖
    證人甲○○於本院審理時改口證稱：伊有於上揭時地看到被
    告乙○○與另外壹個人打架，及警察來處理時有將受傷的人
    送去救護車，並有聽到罵人的聲音，但伊當時是背對的，並
    不知道是誰罵人云云（見本院卷第26頁正面至第27頁正面）
    ，然其亦同時證稱：伊在警局所述看到壹個戴眼鏡的罵警察
    之事實，因時間已久已忘記了，但警局所述應是實在等語（
    見本院卷第26頁背面），可見上開甲○○於本院審理時之證
    述，並不能對被告庚○○上揭辯詞有何佐證。被告庚○○又
    辯稱：當時已喝醉，並不知有辱罵警員云云，惟被告庚○○
    當時為要求丙○○先付帳，而先阻止到場處理之警員送丙○○上救護車，並在「荳荳卡拉OK店」店內出言辱罵，經警員
    告知其行為涉犯妨害公務罪，被告庚○○罷手後，又在「荳
    荳卡拉OK店」外故態復萌而以「這是社會事，不要警方處理
    」為由，出言辱罵警員辛○○「幹你娘臭雞巴」等情，有上
    揭證人辛○○、丁○○之證述可證，可見是當時被告庚○○
    對於週遭所發生之事，仍可清楚判斷自身之利害關係，其見
    警方不計較其在「荳荳卡拉OK店」內辱罵之行為，始又在該
    店外辱罵辛○○，綜合判斷被告庚○○上揭當時之應對情形
    ，被告庚○○顯無酒醉至不知有辱罵警員之可能。綜上所述
    ，本案事證明確，被告庚○○所辯，不足採信，其犯行堪以
    認定，應依法論科。
二、核被告乙○○所為，係犯刑法第277 條第1 項之傷害罪；被
    告庚○○係犯同法第309 條第1 項之公然侮辱、第140 條第
    1 項之侮辱公務員罪。而刑法第309 條第1 項之公然侮辱罪
    與同法第140 條第1 項之侮辱公務員罪間，前者以公然為要
    件，後者不以公然為要件，而以侮辱公務員為要件，二者間
    並無其中一罪可以包括或吸收他罪之餘地，且前者係保護被
    害人之個人法益，後者則係保護國家法益為主，是被告庚○○係以一行為而觸犯公然侮辱罪、侮辱公務員罪二罪，而為
    想像競合犯，應依刑法第55條之規定，從一重之侮辱公務員
    罪處斷。爰審酌被告乙○○僅因口角，即出手毆打告訴人丙○○，被告庚○○則僅因不滿警員到場處理被告乙○○之傷
    害案件將丙○○送上救護車，而在公眾場所出言辱罵警員辛○○，其二人之行為，均有非議之處，惟念及被告二人均因
    一時衝動所致，及其二人個別之犯罪之動機、目的、智識程
    度、生活狀況等一切情狀，分別量處如主文所示之刑，並諭
    知易科罰金之折算標準。至被告乙○○持以傷害丙○○之「
    荳荳卡拉OK店」桌上之空酒瓶，應屬該店所有，並非被告乙○○所有，爰不宣告沒收。
據上論斷，應依刑事訴訟法第299 條第1 項前段，刑法第277 條
第1 項、第140 條第1 項、第309 條第1 項、第55條、第41條第
1 項前段、刑法施行法第1 條之1 ，判決如主文。
本案經檢察官己○○到庭執行職務。
中    華    民    國    99    年    6     月    17    日
                  刑事第二庭    法  官  施盈志
以上正本證明與原本無異。
如不服本判決應於收受送達後10日內向本院提出上訴書狀，並應
敘述具體理由；如未敘述上訴理由者，應於上訴期間屆滿後20日
內向本院補提理由書（均須按他造當事人之人數附繕本）「切勿
逕送上級法院」。
中    華    民    國    99    年    6     月    17    日
                                書記官  蔡蓓雅
附錄本判決論罪之法條：
中華民國刑法第277條第1項
傷害人之身體或健康者，處三年以下有期徒刑、拘役或一千元以
下罰金。
犯前項之罪因而致人於死者，處無期徒刑或七年以上有期徒刑；
致重傷者，處三年以上十年以下有期徒刑。
中華民國刑法第140條第1項
於公務員依法執行職務時，當場侮辱，或對於其依法執行之職務
公然侮辱者，處六月以下有期徒刑、拘役或一百元以下罰金。
對於公署公然侮辱者亦同。
中華民國刑法第309條第1項
公然侮辱人者，處拘役或三百元以下罰金。
以強暴犯前項之罪者，處一年以下有期徒刑、拘役或五百元以下
罰金。

司法院資訊處製作；財團法人民間司法改革基金會備份。
